【裁判字號】    97,交聲,1760
【裁判日期】    971128
【裁判案由】    交管條例聲異
【裁判全文】
臺灣板橋地方法院交通事件裁定        97年度交聲字第1760號
原處分機關  交通部公路總局臺北區監理所
異  議  人
即受處分人  甲○○
上列受處分人因違反道路交通管理處罰條例事件，對於交通部公
路總局臺北區監理所中華民國97年6 月11日所為之處分（原處分
案號：北監自裁字第裁40-CG0000000號），聲明異議，本院裁定
如下：
    主  文
異議駁回。
    理  由
一、按汽車駕駛人，不依規定使用燈光者，處新臺幣一千二百元
    以上三千六百元以下罰鍰，道路交通管理處罰條例第42條定
    有明文。而汽車行駛時，行經調撥車道應開亮頭燈，道路交
    通安全規則第109 條第2 款亦有明定。
二、本件異議人即受處分人甲○○所有之車牌號碼6788-RG 號自
    用小客車，於民國97年3 月25日上午7 時54分許，行經臺北
    縣永和市○○路與中興街交岔路口調撥車道（往臺北市方向
    ）時，因該汽車駕駛人不依規定使用燈光，經照相採證後，
    為臺北縣政府警察局以受處分人駕駛汽車有違反道路交通管
    理處罰條例第42條規定之行為逕行製單舉發，受處分人收受
    舉發單後向舉發機關提出陳述，經舉發機關函覆調查結果後
    ，原處分機關亦認受處分人騎乘機車有上述違規事實，乃於
    97年6 月11日依道路交通管理處罰條例第42條、違反道路交
    通管理事件統一裁罰基準表之規定，裁處受處分人罰鍰新臺
    幣一千二百元。
三、異議人於聲明異議狀所載固坦承於上開時間確有駕駛伊所有
    之車牌號碼6788-RG 號自用小客車途經上址路段之事實，惟
    矢口否認有何違規行為，辯稱：伊所有之汽車係國瑞（TOYO
    TA）牌CAMRY 車型，其原廠配備即為HID 氣體放電式頭燈，
    與一般傳統鹵素車燈最大不同在於其發光原理，且於持續發
    光時呈接近正午太陽光的晶鑽色白光，頭燈位置分別在車前
    左右外側，其相鄰之最內側為遠光燈，本件舉發採證照片，
    實乃攝影時高角度拍攝及太陽照射造成誤判，為釐清實情，
    特拍攝未開頭燈及有開頭燈照片與違規通知單所附採證照片
    比對云云。然查，受處分人對其為警舉發之行經路段係調撥
    車道應依規定開亮頭燈一節，並無爭執，此亦有臺北縣政府
    警察局97年10月1 日北縣警交字第0970128221號函附之該路
    段告示標誌二幀附卷可參，已可認定。再者，本院依職權向
    舉發機關函調，而由舉發機關以同上函覆檢送之本件採證照
    片二幀，經細觀比對結果，受處分人之汽車於97年3 月25日
    上午7 時54分許途經臺北縣永和市○○路與中興街交岔路口
    時之車頭燈光使用情形，與受處分人提出於本院附卷以供調
    查究明之有開頭燈的照片顯示並不相同；依受處分人提出附
    卷之照片二幀觀之，其車頭燈組固為HID 氣體放電式頭燈無
    訛，惟左右各一組之燈座中，均可明顯看出可再區分中左右
    三部分燈光，於未開頭燈時，整組燈光中無一啟亮，另於有
    開頭燈時，則除受處分人所稱於最內側之遠光燈未亮外，其
    餘如位於居中位置之頭燈及最外側之黃色邊燈均已啟亮，茲
    相較於本件採證照片中除最外側之黃色邊燈已啟亮外，居中
    位置之頭燈及最內側之遠光燈均明顯未有亮光之情形，顯然
    有異，益見受處分人所辯情節，顯係圖卸飾詞，殊無可採，
    無從據此而為有利受處分人之事實認定。本件受處分人違規
    行為事證明確，從而原處分機關依違反道路交通管理處罰條
    例第42條、違反道路交通管理事件統一裁罰基準表之規定，
    裁處受處分人罰鍰新臺幣一千二百元，核無違誤。本件聲明
    異議為無理由，應予駁回。
據上論斷，應依道路交通案件處理辦法第19條，裁定如主文。
中    華    民    國    97    年    11    月    28    日
                  交通法庭    法  官  張江澤
以上正本證明與原本無異。
如不服本裁定，應於裁定送達後5日內，向本院提出抗告狀。
                              書記官  梁宜庭
中    華    民    國    97    年    12    月    1     日


司法院資訊處製作；財團法人民間司法改革基金會備份。
